【裁判字號】    95,訴,307
【裁判日期】    951019
【裁判案由】    毒品危害防制條例
【裁判全文】
臺灣宜蘭地方法院刑事判決               95年度訴字第307號
公  訴  人  臺灣宜蘭地方法院檢察署檢察官
被      告  甲○○
                    （現另案於臺灣宜蘭監獄執行中）
上列被告因違反毒品危害防制條例案件，經檢察官提起公訴（95
年度毒偵字第710號）及移送併辦（95年度毒偵字第738、809、8
67號），本院合議庭裁定適用簡式審判程序，爰不經通常程序判
決如下：
    主  文
甲○○施用第一級毒品，累犯，處有期徒刑拾月。扣案之注射針
筒壹支沒收。
    事  實
一、甲○○前因施用毒品案件，經依法院裁定，送觀察、勒戒後
    ，認無繼續施用毒品傾向，於民國93年5月17日執行完畢釋
    放，並經台灣宜蘭地方法院檢察署檢察官於同日以93年度毒
    偵字第264、347號為不起訴處分確定。又因施用毒品，經本
    院以94年度訴字第131號判決判處有期徒刑7月確定，於94年
    12月21日縮刑期滿執行完畢。仍不知悔改，基於反覆持續施
    用第一級毒品海洛因之單一行為決意，自95年6月20日起至9
    5年8月4日止，約1個星期施用1次之頻率，在其宜蘭縣壯圍
    鄉○○村○○路112號住處內、宜蘭縣員山鄉員山橋下及宜
    蘭縣壯圍地區海邊等處，以針筒注射方式，施用第一級毒品
    海洛因多次，嗣於93年6月21日中午12時45分許，經警通知
    到場採其尿液送驗後，結果呈嗎啡陽性反應。又於95年7 月
    8日11時45分許，在宜蘭縣壯圍鄉○○路18巷9號甲○○朋友
    住處，為警查獲甲○○所有專供施用第一級毒品海洛因之器
    具注射針筒1支，並於95年7月8日下午1時10分採其尿液送驗
    後，結果呈第一級毒品海洛因之陽性反應。復於95年7月20
    日下午4時40分許，為警採其尿液送驗查獲施用第一級毒品
    。末於95年8月5日許，為警採其尿液送驗查獲施用第一級毒
    品。
二、案經宜蘭縣警察局、羅東分局、宜蘭分局、礁溪分局報請台
    灣宜蘭地方法院檢察署檢察官偵查起訴及移送併辦。
    理  由
一、被告甲○○對於上揭犯行，於本院審理時均坦承不諱，且被
    告於95年6月21日中午12時45分、95年7月8日下午1時10分、
    95年7月20日下午4時40分、95年8月5日經警採尿送驗結果，
    均呈嗎啡陽性反應，有慈濟大學濫用藥物檢驗中心檢驗總表
    及嫌犯尿液送驗姓名編號對照表各4紙附卷可稽。被告前因
    施用毒品案件，經依法院裁定，送觀察、勒戒後，認為無繼
    續施用毒品傾向，於93年5月17日執行完畢釋放，有不起訴
    處分書、全國施用毒品案件紀錄表及台灣高等法院被告前案
    紀錄表在卷可稽。事證明確，被告犯行應堪認定。
二、按觀察勒戒執行完畢釋放後，5年內再犯毒品危害防制條例
    第10條之罪者，檢察官應依法追訴，毒品危害防制條例第23
    條第2項定有明文。被告於93年5月17日觀察勒戒執行完畢後
    5年內之95年6月間開始再犯本件施用毒品之罪，核其所為，
    係犯毒品危害防制條例第10條第1項施用第一級毒品罪。其
    施用毒品前持有毒品之低度行為，為施用毒品之高度行為所
    吸收，不另論罪。因施用毒品成癮本身即具反覆、延續之行
    為特徵，如係在密接之一定時、地持續實行之複次行為，倘
    依社會通念，於客觀上認為符合一個反覆、延續性之行為觀
    念，則於刑法評價上，屬學理上所稱「包括一罪」之「集合
    犯」，為實質上一罪。本件被告在密接之時間及相同之地點
    施用毒品，顯係基於反覆實行之犯意，持續實行複次之施用
    毒品行為，依前開說明，應僅成立一罪。至公訴人雖僅就起
    訴書所載「於95年6月20日下午5時許施用第一級毒品海洛因
    」之犯行提起公訴，惟其所移送併辦部份與起訴部分具有集
    合犯之關係，係實質上一罪，為起訴效力所及，本院自應併
    予審判，附此敘明。被告前因施用毒品，經本院以94年度訴
    字第131號判決判處有期徒刑7月確定，於94年12月21日縮刑
    期滿執行完畢，有台灣高等法院被告前案紀錄表1份在卷足
    憑，其於5年內再犯本件有期徒刑以上之罪，核屬累犯，依
    刑法第47條第1項之規定加重其刑。爰審酌被告施用毒品之
    行為對於自己及社會所造成之危害程度非輕，且經觀察勒戒
    後，仍難抑毒癮，多次施用毒品，顯見其對於毒品之依賴性
    甚高，有予較長期間隔離社會之必要，及犯後審理中坦承犯
    行，頗有悔意之態度等一切情狀，量處如主文所示之刑。扣
    案之注射針筒1支，為被告所有供施用毒品所用，此為被告
    所自承，惟該等物品原有其他用途，並非專供施用毒品所用
    之物，爰依刑法第38條第1項第2款之規定均予宣告沒收。
據上論斷，應依刑事訴訟法第299條第1項前段，毒品危害防制條
例第10條第1項，刑法第11條、第47條第1項、第38條第1項第2款
判決如主文。
本案經檢察官吳廣莉到庭執行職務。
中    華    民    國    95    年    10    月    19    日
                  刑事第四庭  法  官  謝佩玲
以上正本證明與原本無異。
如不服本判決應於收受本判決後10日內向本院提出上訴書狀，其
未敘述上訴理由者，並得於提起上訴後10日內向本院補提理由書
狀(均須按他造當事人之人數附繕本)「切勿逕送上級法院」。
                              書記官  藍友隆
中    華    民    國    95    年    10    月    20    日
附錄法條
毒品危害防制條例第10條第1項
施用第一級毒品者，處六月以上五年以下有期徒刑。


司法院資訊處製作；財團法人民間司法改革基金會備份。
